ACORDAO-COMPLETO-2355572

ACÓRDÃO DE RELAÇÃO

ACÓRDÃO DE RELAÇÃO 3657/2019 ATA 18/2019 - SEGUNDA CÂMARA

Acórdão 3657/2019-TCU-Segunda Câmara
Trata-se de atos de concessão de aposentadoria a Ardel de Araujo Lago, Carmen Lúcia dos Santos, Carmozita Moreira Borges Amorim, Edini Costa Nascimento, Jacira Suzana Cardoso, Josefa Vitor de Jesus, Quezia Marques da Mota do Sacramento, Regina Coeli Cavalvanti Sampaio Tavares e Renilda Nascimento Gaspar, submetidos à apreciação, para fins de registro, nos termos do art. 71, inciso III, da Constituição Federal. 
Os atos foram cadastrados e disponibilizados ao Tribunal por meio do Sistema de Apreciação e Registro de Atos de Admissão e Concessões (Sisac) , nos termos da Instrução Normativa TCU 78/2018.
Considerando que os atos de concessão de aposentadoria foram submetidos à crítica automatizada do sistema informatizado, com base em parâmetros predefinidos, não tendo sido constatado qualquer óbice à sua apreciação pela legalidade;
considerando que, conforme apontou o representante do Ministério Público junto ao TCU, os atos de aposentadoria de Edini Costa Nascimento e Quezia Marques da Mota do Sacramento já foram apreciados e considerados legais por esta Corte, conforme o Acórdão 7781/2013-TCU-Primeira Câmara;
os ministros do Tribunal de Contas da União, reunidos em sessão de 2ª Câmara, ACORDAM, por unanimidade e de acordo com os pareceres emitidos nos autos, na forma proposta pelo Ministério Público junto ao TCU, em:
a) considerar legais e determinar o registro dos atos de concessão de aposentadoria integrantes deste processo, com fundamento no art. 71, inciso III, da Constituição Federal, no art. 39, inciso II, da Lei 8.443/1992, e no art. 260, §1°, do Regimento Interno;
b) determinar à Secretaria de Fiscalização de Pessoal – Sefip que faça constar dos atos de aposentadoria de Edini Costa Nascimento (peça 5) e de Quezia Marques da Mota do Sacramento (peça 8) a indicação lógica de exclusão por duplicidade, nos termos do Acórdão 2100/2010-TCU-Plenário;
c) dar ciência da presente decisão ao Núcleo Estadual do Ministério da Saúde no Estado da Bahia e aos interessados.
1. Processo TC-Processo 008.815/2019-4 (APOSENTADORIA) 
1.1.  Classe de Assunto: V.
1.2. Interessados: Ardel de Araujo Lago (CPF XXX.095.385-XX) ; Carmen Lúcia dos Santos (CPF XXX.959.087-XX) ; Carmozita Moreira Borges Amorim (CPF XXX.477.095-XX) ; Edini Costa Nascimento (CPF XXX.254.825-XX) ; Jacira Suzana Cardoso (CPF XXX.601.095-XX) ; Josefa Vitor de Jesus (CPF XXX.351.465-XX) ; Quezia Marques da Mota do Sacramento (CPF XXX.352.475-XX) ; Regina Coeli Cavalcanti Sampaio Tavares (CPF XXX.884.206-XX) e Renilda Nascimento Gaspar (CPF XXX.643.625-XX) .
1.3. Unidade: Núcleo Estadual do Ministério da Saúde no Estado da Bahia.
1.4. Relatora: ministra Ana Arraes.
1.5. Representante do Ministério Público: procurador Júlio Marcelo de Oliveira.
1.6. Unidade Técnica: Secretaria de Fiscalização de Pessoal (Sefip) .
1.7. Representação legal: não há.
1.8. Determinações/Recomendações/Orientações: não há.

Segunda Câmara

Ardel de Araujo Lago (CPF XXX.095.385-XX); Carmen Lúcia dos Santos (CPF XXX.959.087-XX); Carmozita Moreira Borges Amorim (CPF XXX.477.095-XX); Edini Costa Nascimento (CPF XXX.254.825-XX); Jacira Suzana Cardoso (CPF XXX.601.095-XX); Josefa Vitor de Jesus (CPF XXX.351.465-XX); Quezia Marques da Mota do Sacramento (CPF XXX.352.475-XX); Regina Coeli Cavalcanti Sampaio Tavares (CPF XXX.884.206-XX) e Renilda Nascimento Gaspar (CPF XXX.643.625-XX).

ANA ARRAES

não há.

Procurador Júlio Marcelo de Oliveira.

APOSENTADORIA (APOS)

Secretaria de Fiscalização de Pessoal (Sefip).